# Ata de Reunião - 28/12/2024

Reunião realizada pelo Discor.

## Participantes

- [x] Yan luca
- [x] Gustavo França Boa Sorte
- [x] Harryson Campos Martins
- [x] Yan Werlley


## Data e Horários

Data: 28/12/2024 \
início: 14:00 \
termino: 19:00

## Objetivos

Correção de Bugs encontrados e novas discussões de implementação.

## Assuntos Tratados

- Correção dos Bugs identificados nas verificações
- Nova verificação para identificação de bugs

## Tarefas

<font size="2"><p style="text-align: center">Tabela 1: Tarefas distribuídas </p></font>

| Tarefa                               | Responsável                                      |
| ------------------------------------ | ------------------------------------------------ |
| Correção do Bug 1: "Treinador consegue logar sem aprovação ativada"              | [Harryson](https://github.com/harry-cmartin), [Gustavo França](https://github.com/gustavofbs), [Yan Werlley](https://github.com/YanWerlley),[Yan Luca](https://github.com/yan-luca)   |  
| Correção do Bug 3:  exposição de IDs nas rotas por HTTP, o ideal é ser passados pelo body da requisição| [Harryson](https://github.com/harry-cmartin), [Gustavo França](https://github.com/gustavofbs), [Yan Werlley](https://github.com/YanWerlley),[Yan Luca](https://github.com/yan-luca) |
|Correção do bug 4: "A rota POST /matchs/ NÃO vai existir, o Backend tem que ter alguma mecânica que faz criar as partidas ao CRIAR UM CAMPEONATO"|[Harryson](https://github.com/harry-cmartin), [Gustavo França](https://github.com/gustavofbs), [Yan Werlley](https://github.com/YanWerlley),[Yan Luca](https://github.com/yan-luca) |


Autor: [Harryson](https://github.com/harry-cmartin) , 2024



## Referências

## Histórico de versão

| Versão | Data | Descrição | Autor | Revisor |
| :----: | :--: | :-------: | :---: | :-----: |
| `1.0` | 28/12/2024 | Criação da ata de reunião |  [Harryson](https://github.com/harry-cmartin) | [Yan Werlley](https://github.com/YanWerlley)|

